臺灣高等法院刑事裁定
111年度抗字第598號
抗  告  人  
即  受刑人  曹博偉


上列抗告人因聲請定其應執行刑案件，不服臺灣宜蘭地方法院中
華民國111年3月10日裁定（111年度聲字第107號），提起抗告，
本院裁定如下：
    主  文
抗告駁回。                                              
    理  由
一、原裁定意旨略以：本件受刑人前因犯施用毒品、竊盜、恐嚇
    取財、持有毒品等案件，經臺灣宜蘭地方法院分別判處如附
    表各編號所示之刑確定，上開如附表所示之數罪，部分為得
    易科罰金、部分為不得易科罰金之罪，惟受刑人業於111年2
    月9日具狀請求檢察官聲請定應執行刑，經審核認聲請為正
    當，應予准許，並審酌受刑人所犯附表各編號所示之罪，除
    附表編號1、2、8、9所示外均係犯竊盜罪，侵害法益相同，
    犯罪情節亦屬相似，再考量受刑人各犯罪危害情況、犯罪次
    數及整體犯罪非難評價等總體情狀綜合判斷，以及所犯各罪
    宣告刑之刑總和上限、各刑中最長期下限，前分別經法院裁
    判定應執行有期徒刑10月、1年3月、1年6月及2年6月確定等
    節，爰就如附表各編號所示各罪，定其應執行有期徒刑6年6
    月等語。
二、抗告意旨略以：刑法修正將連續犯廢除後，應就輕重罪之體
    系之平衡、非難評價、各行為彼此之偶發性或關聯性、法益
    侵害之同一性或專屬性、罪數所反映被告人格特性與犯罪傾
    向、社會對特定犯罪之期待等綜合判斷。又量刑及定應執行
    刑時，亦應審酌法律上之內、外部界限、比例原則、平等原
    則、罪刑相當原則、罪數所反映被告人格特性、刑法目的之
    相關刑事政策、再社會化之更生、刑罰邊際效應遞減等加以
    考量，使罰當其罪、以符正義，如狀內所舉其他案例可參。
    準此，受刑人入監服刑前均有正當職業，擔任工程監工一職
    ，犯案時年少輕狂不懂事，交友不慎而染毒，深感悔意與自
    責，且在監無任何違規，表現良好，另受刑人家中尚有六十
    餘年之老母獨自生活、經濟負擔沉重，需受刑人盡早服完刑
    期返家照顧，以盡孝道，故請再從輕定應執行刑，讓受刑人
    挽回破碎家庭、避免衍生社會問題等語。
三、按裁判確定前犯數罪者，併合處罰之。又數罪併罰，分別宣
    告其罪之刑，其宣告多數有期徒刑者，於各刑中之最長期以
    上，各刑合併之刑期以下，定其應執行之刑期，但不得逾30
    年，刑法第50條第1項前段及第51條第5款分別規定甚明。又
    執行刑之量定，係事實審法院自由裁量之職權，倘其所酌定
    之執行刑，並未違背刑法第51條各款規定所定之方法或範圍
    及刑事訴訟法第370條所規定之不利益變更禁止原則（即法
    律之外部性界限），亦無明顯違背公平、比例原則或整體法
    律秩序之理念（即法律之內部性界限）者，即不得任意指為
    違法或不當（最高法院110年度台抗字第855號裁定意旨參照
    ）。
四、經查：
　㈠受刑人犯如原裁定附表各編號所示之罪刑確定，有各該刑事
    判決及本院被告前案紀錄表乙份在卷可稽，可以認定。
  ㈡又受刑人所犯如原裁定附表編號1-6、9-10、14-32所示，為
    得易科罰金之罪，另附表編號7-8、11~13-1所示，則屬不得
    易科罰金之罪，此經受刑人請求檢察官聲請合併定應執行刑
    ，符合刑法第50條規定，業經原審審核，並依同法第51條規
    定定其應執行有期徒刑6年6月，且就數罪併罰中之一罪，雖
    得易科罰金，若因與不得易科之他罪合併處罰結果而不得易
    科罰金時，原可易科部分所處之刑，毋庸為易科折算標準之
    記載。另觀諸原裁定就受刑人所犯如附表各編號所示之罪所
    處之刑，係在上開罪刑中之最長期以上（8月），及附表編
    號1至32所示罪刑總和以下（10年11月），經核並未逾越刑
    法第51條第5款所定量刑裁量之外部性界限；又參附表編號3
    -6所示之罪經定應執行有期徒刑10月、7-8所示之罪經定應
    執行有期徒刑1年3月、11~13-1所示之罪經定應執行有期徒
    刑1年6月、14-32所示之罪經定應執行有期徒刑2年6月，以
    及附表編號1、2、9、10所示宣告刑之有期徒刑加總1年6月
    （總合共計7年7月），亦與量刑裁量之內部性界限無違。
　㈢至抗告意旨所指舊法連續犯廢止後，關於量刑及定應執行刑
    應注意審酌之相關法則，及其他重罪案件定刑減免等情形，
    則繫諸於法官酌量具體案件之不同情節而為裁量之結果。而
    就執行刑之酌定，尤無必須按一定比例、折數衡定之理，故
    無從引用他類案件酌定應執行刑之比例，作為原裁定酌定之
    刑是否適法之判斷基準。是受刑人此部分抗告意旨，尚無理
    由。
  ㈣另抗告意旨以受刑人家庭及經濟因素而請求本院再予減輕等
    語。然原審所為本件定應執行之刑度，已斟酌受刑人所犯案
    件類型及情節，侵害法益之同異，侵害同類型法益之次數等
    ，為整體非難評價後，給予適度減少總刑期，既無明顯失衡
    或有違比例原則、公平正義原則之情，亦與刑罰經濟、定應
    執行刑之恤刑考量等法律規範目的無違。抗告人仍執前詞提
    起抗告，為無理由，應予駁回。
據上論斷，應依刑事訴訟法第412條，裁定如主文。
中　　華　　民　　國　　111 　年　　4 　　月　　27　　日
                  刑事第二十庭  審判長法　官  王復生
　　　　　　　　　　　　　　　　　　　法　官  張紹省
　　　　　　　　　　　　　　　　　　　法　官  蕭世昌
以上正本證明與原本無異。
不得再抗告。
                                      書記官　吳建甫
中　　華　　民　　國　　111 　年　　4 　　月　　27　　日

附表：抗告人即受刑人曹博偉定應執行刑案件一覽表
編號  1 2 3 罪名  施用第二級毒品 施用第二級毒品 竊盜 宣告刑  有期徒刑5月 有期徒刑5月 有期徒刑3月 犯罪日期  108年4月16日為警採尿時回溯96小時內之某時 108年9月2日 108年7月21日 偵查（自訴）機關年度案號  臺灣宜蘭地方檢察署108年度毒偵字第403號 臺灣宜蘭地方檢察署108年度毒偵字第677號 臺灣宜蘭地方檢察署108年度偵字第4987、5631、5985號 最後事實審 法院 臺灣宜蘭地方法院 臺灣宜蘭地方法院 臺灣宜蘭地方法院  案號 108年度易字第552號 109年度易字第64號 108年度易字第588號  判決日期 109年4月20日 109年5月12日 109年5月20日 確定判決 法院 臺灣宜蘭地方法院 臺灣宜蘭地方法院 臺灣宜蘭地方法院  案號 108年度易字第552號 109年度易字第64號 108年度易字第588號  確定日期 109年4月20日 109年5月12日 109年6月16日 可否易科罰金          是          是 是 備註  臺灣宜蘭地方檢察署109年度執字第1431號 臺灣宜蘭地方檢察署109年度執字第1545號 臺灣宜蘭地方檢察署109年度執字第1542號     編號3至6經本院108年度易字第588號判決合併定應執行有期徒刑10月 

編號  4 5 6 罪名  竊盜 竊盜 竊盜 宣告刑  有期徒刑3月 有期徒刑3月 有期徒刑3月 犯罪日期  108年8月9日 108年8月4日 108年8月28日 偵查（自訴）機關年度案號  臺灣宜蘭地方檢察署108年度偵字第4987、5631、5985號   最後事實審 法院 臺灣宜蘭地方法院 臺灣宜蘭地方法院 臺灣宜蘭地方法院  案號 108年度易字第588號 108年度易字第588號 108年度易字第588號  判決日期 109年5月20日 109年5月20日 109年5月20日 確定判決 法院 臺灣宜蘭地方法院 臺灣宜蘭地方法院 臺灣宜蘭地方法院  案號 108年度易字第588號 108年度易字第588號 108年度易字第588號  確定日期 109年6月16日 109年6月16日 109年6月16日 可否易科罰金          是          是 是 備註  臺灣宜蘭地方檢察署109年度執字第1542號     編號3至6經本院108年度易字第588號判決合併定應執行有期徒刑10月   

編號  7 8 9 罪名  攜帶兇器竊盜 恐嚇取財 持有第一級毒品 宣告刑  有期徒刑8月 有期徒刑8月 有期徒刑3月 犯罪日期  108年8月13日 108年8月14日至18日 108年8月31日 偵查（自訴）機關年度案號  臺灣宜蘭地方檢察署108年度偵字第4987、5631、5985號  臺灣宜蘭地方檢察署109年度偵字第625號 最後事實審 法院 臺灣宜蘭地方法院 臺灣宜蘭地方法院 臺灣宜蘭地方法院  案號 108年度易字第588號 108年度易字第588號 109年度簡字第341號  判決日期 109年5月20日 109年5月20日 109年6月2日 確定判決 法院 臺灣宜蘭地方法院 臺灣宜蘭地方法院 臺灣宜蘭地方法院  案號 108年度易字第588號 108年度易字第588號 109年度簡字第341號  確定日期 109年6月16日 109年6月16日 109年6月29日 可否易科罰金         否          否 是 備註  臺灣宜蘭地方檢察署109年度執字第1669號  臺灣宜蘭地方檢察署109年度執字第1951號    編號7、8經本院108年度易字第588號判決合併定應執行有期徒刑1年3月   

編號  10 11 12 罪名  侵入住宅竊盜未遂 侵入住宅竊盜 侵入住宅竊盜 宣告刑  有期徒刑5月 有期徒刑7月 有期徒刑7月 犯罪日期  108年11月12日 108年7月13日 109年2月29日 偵查（自訴）機關年度案號  臺灣宜蘭地方檢察署109年度偵字第2603號 臺灣宜蘭地方檢察署109年度偵字第151、1425、1656、3255、4199、4874、7472號  最後事實審 法院 臺灣宜蘭地方法院 臺灣宜蘭地方法院 臺灣宜蘭地方法院  案號 109年度易字第317號 110年度易字第295號 110年度易字第295號  判決日期 109年8月6日 110年11月30日 110年11月30日 確定判決 法院 臺灣宜蘭地方法院 臺灣宜蘭地方法院 臺灣宜蘭地方法院  案號 109年度易字第317號 110年度易字第295號 110年度易字第295號  確定日期 109年9月2日 110年11月30日 110年11月30日 可否易科罰金          是          否 否 備註  臺灣宜蘭地方檢察署109年度執字第2465號 臺灣宜蘭地方檢察署111年度執字第284號     編號11至13-1經本院110年度易字第295號判決合併定應執行有期徒刑1年6月  

編號  13 13-1 14 15 罪名  攜帶兇器侵入住宅竊盜 攜帶兇器侵入住宅竊盜 竊盜 竊盜 宣告刑  有期徒刑7月 有期徒刑7月 有期徒刑3月 有期徒刑3月 犯罪日期  109年3月7日 109年3月7日 100年3月12日至13日 108年5月29日 偵查（自訴）機關年度案號  臺灣宜蘭地方檢察署109年度偵字第151、1425、1656、3255、4199、4874、7472號    最後事實審 法院 臺灣宜蘭地方法院 臺灣宜蘭地方法院 臺灣宜蘭地方法院 臺灣宜蘭地方法院  案號 110年度易字第295號 110年度易字第295號 110年度易字第295號 110年度易字第295號  判決日期 110年11月30日 110年11月30日 110年11月30日 110年11月30日 確定判決 法院 臺灣宜蘭地方法院 臺灣宜蘭地方法院 臺灣宜蘭地方法院 臺灣宜蘭地方法院  案號 110年度易字第295號 110年度易字第295號 110年度易字第295號 110年度易字第295號  確定日期 110年11月30日 110年11月30日 110年11月30日 110年11月30日 可否易科罰金         否 否          是 是 備註  臺灣宜蘭地方檢察署111年度執字第284號  臺灣宜蘭地方檢察署111年度執字第285號    編號11至13-1經本院110年度易字第295號判決合併定應執行有期徒刑1年6月  編號14至32經本院110年度易字第295號判決合併定應執行有期徒刑2年6月  

編號  16 17 18 罪名  竊盜 竊盜 竊盜 宣告刑  有期徒刑3月 有期徒刑3月 有期徒刑3月 犯罪日期  108年7月8日 108年7月10日 108年7月12日 偵查（自訴）機關年度案號  臺灣宜蘭地方檢察署109年度偵字第151、1425、1656、3255、4199、4874、7472號   最後事實審 法院 臺灣宜蘭地方法院 臺灣宜蘭地方法院 臺灣宜蘭地方法院  案號 110年度易字第295號 110年度易字第295號 110年度易字第295號  判決日期 110年11月30日 110年11月30日 110年11月30日 確定判決 法院 臺灣宜蘭地方法院 臺灣宜蘭地方法院 臺灣宜蘭地方法院  案號 110年度易字第295號 110年度易字第295號 110年度易字第295號  確定日期 110年11月30日 110年11月30日 110年11月30日 可否易科罰金         是          是 是 備註  臺灣宜蘭地方檢察署111年度執字第285號     編號14至32經本院110年度易字第295號判決合併定應執行有期徒刑2年6月   

編號  19 20 21 罪名  竊盜 竊盜 竊盜 宣告刑  有期徒刑3月 有期徒刑3月 有期徒刑3月 犯罪日期  108年8月11日 108年12月9日 108年12月9日 偵查（自訴）機關年度案號  臺灣宜蘭地方檢察署109年度偵字第151、1425、1656、3255、4199、4874、7472號   最後事實審 法院 臺灣宜蘭地方法院 臺灣宜蘭地方法院 臺灣宜蘭地方法院  案號 110年度易字第295號 110年度易字第295號 110年度易字第295號  判決日期 110年11月30日 110年11月30日 110年11月30日 確定判決 法院 臺灣宜蘭地方法院 臺灣宜蘭地方法院 臺灣宜蘭地方法院  案號 110年度易字第295號 110年度易字第295號 110年度易字第295號  確定日期 110年11月30日 110年11月30日 110年11月30日 可否易科罰金         是          是 是 備註  臺灣宜蘭地方檢察署111年度執字第285號     編號14至32經本院110年度易字第295號判決合併定應執行有期徒刑2年6月   

編號  22 23 24 罪名  竊盜 竊盜 竊盜 宣告刑  有期徒刑3月 有期徒刑3月 有期徒刑3月 犯罪日期  108年12月11日 109年1月15日 109年1月21日 偵查（自訴）機關年度案號  臺灣宜蘭地方檢察署109年度偵字第151、1425、1656、3255、4199、4874、7472號   最後事實審 法院 臺灣宜蘭地方法院 臺灣宜蘭地方法院 臺灣宜蘭地方法院  案號 110年度易字第295號 110年度易字第295號 110年度易字第295號  判決日期 110年11月30日 110年11月30日 110年11月30日 確定判決 法院 臺灣宜蘭地方法院 臺灣宜蘭地方法院 臺灣宜蘭地方法院  案號 110年度易字第295號 110年度易字第295號 110年度易字第295號  確定日期 110年11月30日 110年11月30日 110年11月30日 可否易科罰金         是          是 是 備註  臺灣宜蘭地方檢察署111年度執字第285號     編號14至32經本院110年度易字第295號判決合併定應執行有期徒刑2年6月   

編號  25 26 27 罪名  竊盜 竊盜 竊盜 宣告刑  有期徒刑3月 有期徒刑3月 有期徒刑3月 犯罪日期  109年2月8日 109年2月13日 109年2月25日 偵查（自訴）機關年度案號  臺灣宜蘭地方檢察署109年度偵字第151、1425、1656、3255、4199、4874、7472號   最後事實審 法院 臺灣宜蘭地方法院 臺灣宜蘭地方法院 臺灣宜蘭地方法院  案號 110年度易字第295號 110年度易字第295號 110年度易字第295號  判決日期 110年11月30日 110年11月30日 110年11月30日 確定判決 法院 臺灣宜蘭地方法院 臺灣宜蘭地方法院 臺灣宜蘭地方法院  案號 110年度易字第295號 110年度易字第295號 110年度易字第295號  確定日期 110年11月30日 110年11月30日 110年11月30日 可否易科罰金         是          是 是 備註  臺灣宜蘭地方檢察署111年度執字第285號     編號14至32經本院110年度易字第295號判決合併定應執行有期徒刑2年6月   

編號  28 29 30 罪名  竊盜 竊盜 竊盜 宣告刑  有期徒刑3月 有期徒刑3月 有期徒刑3月 犯罪日期  109年2月間某日 109年2月26日 109年2月18日 偵查（自訴）機關年度案號  臺灣宜蘭地方檢察署109年度偵字第151、1425、1656、3255、4199、4874、7472號   最後事實審 法院 臺灣宜蘭地方法院 臺灣宜蘭地方法院 臺灣宜蘭地方法院  案號 110年度易字第295號 110年度易字第295號 110年度易字第295號  判決日期 110年11月30日 110年11月30日 110年11月30日 確定判決 法院 臺灣宜蘭地方法院 臺灣宜蘭地方法院 臺灣宜蘭地方法院  案號 110年度易字第295號 110年度易字第295號 110年度易字第295號  確定日期 110年11月30日 110年11月30日 110年11月30日 可否易科罰金         是          是 是 備註  臺灣宜蘭地方檢察署111年度執字第285號     編號14至32經本院110年度易字第295號判決合併定應執行有期徒刑2年6月   

編號  31 32 （以下空白） 罪名  竊盜 竊盜  宣告刑  有期徒刑3月 有期徒刑3月  犯罪日期  109年2月20日 109年1月21日  偵查（自訴）機關年度案號  臺灣宜蘭地方檢察署109年度偵字第151、1425、1656、3255、4199、4874、7472號   最後事實審 法院 臺灣宜蘭地方法院 臺灣宜蘭地方法院   案號 110年度易字第295號 110年度易字第295號   判決日期 110年11月30日 110年11月30日  確定判決 法院 臺灣宜蘭地方法院 臺灣宜蘭地方法院   案號 110年度易字第295號 110年度易字第295號   確定日期 110年11月30日 110年11月30日  可否易科罰金         是          是  備註  臺灣宜蘭地方檢察署111年度執字第285號     編號14至32經本院110年度易字第295號判決合併定應執行有期徒刑2年6月